【裁判字號】    97,台上,742
【裁判日期】    970221
【裁判案由】    違反藥事法
【裁判全文】
最高法院刑事判決              九十七年度台上字第七四二號
上  訴  人  甲○○
上列上訴人因違反藥事法案件，不服台灣高等法院高雄分院中華
民國九十六年十二月三日第二審判決（九十六年度上訴字第二０
三三號，起訴案號：台灣高雄地方法院檢察署九十四年度偵續字
第二七四號），提起上訴，本院判決如下：
    主  文
上訴駁回。
    理  由
按刑事訴訟法第三百七十七條規定，上訴於第三審法院，非以判
決違背法令為理由，不得為之。是提起第三審上訴，應以原判決
違背法令為理由，係屬法定要件。如果上訴理由狀並未依據卷內
訴訟資料，具體指摘原判決不適用何種法則或如何適用不當，或
所指摘原判決違法情事，顯與法律規定得為第三審上訴理由之違
法情形，不相適合時，均應認其上訴為違背法律上之程式，予以
駁回。本件原判決撤銷第一審不當之判決，仍處上訴人甲○○明
知為偽藥而販賣罪刑。已詳敘認定犯罪事實之依據及憑以認定之
理由，並對上訴人否認犯罪之辯詞，如何不足採信，均已依據卷
內資料予以指駁及說明，從形式上觀察，原判決並無違背法令情
形。按事實之認定及證據之取捨，乃屬事實審法院之職權，證人
等所為供述及合法調查所得之證據，何者為可採，事實審法院本
得參酌其他相關證據為自由之判斷，苟無違反經驗法則或論理法
則，自難指為違法。原判決依憑證人陳玉明於偵查及第一審之證
述，證人陳登貴於第一審之證詞，復說明何以證人陳玉明於偵查
中之證述具有證據能力，並有美商輝瑞公司出具之真仿鑑定報告
及中譯本、行政院衛生署藥品許可證影本一份、行政院衛生署藥
物食品檢驗局檢驗報告書等附卷可稽，並以上訴人執有陳玉明向
其購入威而鋼再出售與陳登貴，由陳登貴簽發付款之支票，可為
補強證據，及其他調查證據取捨之結果（見原判決理由一、三）
，認定上訴人確有本件犯行，摒棄不採上訴人所為之辯詞，所為
證據之取捨及證明力之判斷均合證據法則，亦無判決理由不備之
違誤。上訴意旨謂陳玉明之供述前後反覆，亦無法提出向伊購買
威而鋼之收據、估價單及出貨單，自不能以其供述為認定伊有罪
之唯一證據云云。惟陳玉明供述向其購入威而鋼之基本事實，始
終一致，並有前述支票可資佐證，事證已明，自係就原判決理由
三（三）、（四）已詳為論斷與說明之事項，再為採證及事實上
之爭執，殊非適法之第三審上訴理由。次按刑事訴訟法第三百七
十九條第十款所謂應於審判期日調查之證據，必須該證據確與待
證事實有重要關係，就其案情委有調查之必要者而言。本件事證
已臻明確，原審未就陳登貴所開之支票部分匯入何人帳戶為無益
之調查，抑或未逐一提示證人陳玉明之證詞，惟上訴人及其辯護
人均已就陳玉明於偵查及市調處之證述表示意見（見二審卷第六
四頁），該程序之瑕疵，於判決本旨不生影響，自不得指為調查
未盡。其餘上訴意旨徒憑己意，對原審採證認事職權之適法行使
，任意指摘，顯與法定上訴第三審之形式要件不符，其上訴違背
法律上之程式，應予駁回。
據上論結，應依刑事訴訟法第三百九十五條前段，判決如主文。
中    華    民    國  九十七  年    二    月  二十一  日
                      最高法院刑事第三庭
                          審判長法官  謝  家  鶴
                                法官  花  滿  堂
                                法官  陳  世  淙
                                法官  洪  佳  濱
                                法官  許  錦  印
      本件正本證明與原本無異
                                      書  記  官
中    華    民    國  九十七  年    三    月    五    日
                                                w


司法院資訊處製作；財團法人民間司法改革基金會備份。
